臺灣士林地方法院民事判決　　　　　　　93年度勞訴字第10號
原　　　告　丁○○ (DOWN.
　　　　　　戊○○
共　　　同
訴訟代理人　蘇信誠律師
被　　　告　耕榆有限公司
法定代理人　乙○○
訴訟代理人　甲○○
　　　　　　郭登富律師
　　　　　　張秀瑜律師
上列當事人間給付薪資等事件，本院於中華民國94年3 月29日言
詞辯論終結，判決如下：
    主  文
被告應給付原告丁○○新台幣壹拾玖萬柒仟參佰參拾參元，及自
民國九十三年七月十三日起至清償日止，按年息百分之五計算之
利息。
被告應給付原告丁○○新台幣玖仟壹佰柒拾捌元，及自民國九十
二年十一月十五日起至清償日止，按年息百分之五計算之利息。
原告其餘之訴駁回。
訴訟費用由被告負擔十分之一，原告戊○○負擔十分之一，餘由
原告丁○○負擔。
本判決第一項及第二項得假執行。但被告如以新台幣貳拾萬陸仟
伍佰壹拾壹元為原告丁○○預供擔保，得免為假執行。
原告其餘假執行之聲請駁回。
    事實及理由
一、原告起訴主張：原告丁○○自民國91年7 月1 日起任職於被
    告公司及其關係企業，並於同年10月1 日與被告公司簽訂「
    聘僱合約書」，約定聘僱期間為91年10月5 日至94年10 月5
    日止。原告戊○○則自91年8 月1 日起，亦任職於被告公司
    。原告在被告公司之職稱雖分別為「副總裁」、「經理」，
    惟該職稱僅係為使原告能順利拓展業務之便，故原告2 人與
    被告公司均屬於「僱傭」關係，而非「委任」關係。嗣被告
    公司分別於92年11月12日及17日非法解僱原告戊○○及丁○○。(一)依勞動基準法（下稱勞基法）第11條、第12條之規定
    ，雇主非有法定事由，不得隨意終止勞動契約（即僱傭契約
    ），被告公司非法解僱原告2 人，原告自得依勞基法第16條
    、第17條之規定，請求被告公司給付資遣費及預告期間工資
    。其中原告丁○○得請求預告期間工資及資遣費之金額為新
    台幣（下同）166,666 元【80000 ×（20/30 ＋1 ＋5/12）
    =166666 】。原告戊○○得請求預告期間工資及資遣費之金
    額為90,000元【45000 ×（20/30 ＋1 ＋4/12）=90000】。
    另原告丁○○於任職期間之92年11月14日（書狀上誤載為同
    月15日）為招待被告公司之外國客戶支出之代墊款9,178 元
    （繕食費用8,328 元、計程車資850 元），依雙方之約定，
    無論是基於委任關係或僱傭關係，均得向被告公司請求返還
    。(二)如果兩造間係委任關係，因被告公司無故終止委任關係
    ，不生終止之效力，原告丁○○得依民法第226 條第1 項債
    務不履行之規定請求被告公司賠償自92年11月17日起至94年
    10月5 日止計算之委任報酬1,840,000 元【80000 ×23=000
    0000】。而原告戊○○，因與被告公司無書面委任契約，亦
    得依債務不履行之規定請求被告公司賠償自92年11 月12 日
    起至93年3 月24日任職新工作之日止，無法領得原來薪水之
    損害198,000 元【45000 ×（4 ＋12/30）=198000】。(三)若
    兩造之委任契約已生終止之效力，則原告丁○○得依民法第
    549 條第2 項之規定請求被告公司賠償自92年11月17 日 終
    止委任契約之日起至93年2 月1 日轉任新工作之日止之損害
    賠償金額197,333元【80000 ×（2 ＋14/30）=197333】。
    原告戊○○亦得依民法第549 條第2 項之規定請求被告公司
    賠償自92年11月12日終止委任契約之日起至93年3 月24日任
    職新工作之日止，無法領得原來薪水之損害198,000 元等語
    。並聲明：
  (一)先位聲明：
    (1)被告應給付原告丁○○166,666 元，並自92年11月17日起
      至清償日止，按年息百分之5計算之利息。
    (2)被告應給付原告戊○○90,000元，並自92年11月12日起至
      清償日止，按年息百分之5計算之利息。
    (3)被告應給付原告丁○○9,178 元，並自92年11月15日起至
      清償日止，按年息百分之5計算之利息。
    (4)均願供擔保請准予宣告假執行。
  (二)第一備位聲明：
    (1)被告應給付原告丁○○1,840,000 元，並自訴狀送達之日
      起至清償日止，按年息百分之5 計算之利息（下稱法定遲
      延利息）。
    (2)被告應給付原告戊○○198,000 元及法定遲延利息。
    (3)均願供擔保請准予宣告假執行。
  (三)第二備位聲明：
    (1)被告應給付原告丁○○197,333 元及法定遲延利息。
    (2)被告應給付原告戊○○198,000 元及法定遲延利息。
    (3)均願供擔保請准予宣告假執行。
二、被告則以：原告2 人係夫妻關係，於91年6 月下旬向被告公
    司應徵擔任外銷業務經理及特助，原告丁○○為外國人，經
    被告公司負責人乙○○詢問須多久時間發揮專長，雖其答稱
    半年時間，然被告公司仍給予1 年之期限，雙方已就原告丁○○任職期間約定以1 年為期限。至於原告戊○○離職之原
    因，係乙○○於92年11月12日自美國打電話給原告戊○○要
    其轉告原告丁○○一些工作心態之事項，未料戊○○聽了隨
    即將電話掛斷，乙○○則再次打電話給戊○○告誡其態度及
    行為方式，惟原告戊○○便提出她與丁○○不作了，並於當
    日下午離開被告公司，故原告戊○○係主動離職，雙方之僱
    傭關係已終止，因此原告戊○○依勞基法請求預告工資及資
    遣費，或主張民法債務不履行或委任終止後請求損害賠償之
    先位及備位之訴，均無理由。另原告丁○○離職之原因，則
    是原告丁○○在工作上不能勝任，並有怠忽職務之情事，在
    92年11月14日上午，本應負責接待被告公司重要外國客戶之
    原告丁○○，卻未進公司或提出請假，也未主動告知被告公
    司該外國客戶下榻的飯店，被告公司只好自行查詢後派員前
    往接待，益證原告丁○○明顯怠忽職守。又不配合通知客戶
    關於原告戊○○離職及交代接手對象之事宜。被告公司要求
    原告丁○○撰擬企劃書或開發案，亦藉詞拖延。嗣乙○○於
    92年11月17日早上將原告丁○○之工作考核狀況告知原告丁○○，表示將再給予機會，調整職務及工作性質，並希望下
    午再予溝通討論，惟原告丁○○堅持即時決定，乙○○則認
    現在職位已難以勝任，無法續約任用，原告丁○○則自行離
    職。至於原告提出之聘僱合約書上所載期間，係原告戊○○
    利用未知情之員工加以填製，已違反當時就業服務法規定聘
    僱外國人工作許可最長2 年的期間。被告公司聘任原告丁○○時，已賦予大幅度之決定權，雙方性質上為委任契約，不
    屬勞基法規範之範疇。原告丁○○先位聲明依勞基法之規定
    請求預告工資及資遣費，自無理由。原告丁○○因無法勝任
    工作，未獲被告公司續任，且自行離職，對原告丁○○有何
    損害可言。另原告丁○○於92年11月14日上午未請假亦未接
    洽客戶，已由被告公司自行派員接待，雖原告丁○○於當日
    晚上再請該外國客戶有支出金額，然既未依被告公司請款慣
    例於事前報備及核定其請款額，自不得向被告公司請求給付
    該款項等語資為抗辯。並就原告先位及備位之訴，均聲明：
    (一)駁回原告之訴。(二)如受不利之判決，願供擔保請准宣告免
    為假執行。
三、兩造不爭執之事實：
  (一)原告丁○○在被告公司任職期間係自91年7 月1 日至92年11
    月17日止，離職前每月薪資為80,000元。原告戊○○在被告
    公司任職期間則是自91年8 月1 日至92年11月12日止，離職
    前每月薪資為45,000元。
  (二)原告戊○○與被告公司間為僱傭關係，適用勞動基準法之規
    定。
  (三)原告丁○○於92年11月14日與公司客戶吃飯，支出款項9,1
    78元。
四、得心證之理由：
本件兩造爭執之處，應在於原告丁○○任職期間與被告公司間之
契約性質為何？有無期間之約定？原告丁○○與被告公司間之契
約關係是否已終止？如何終止？何時終止？原告丁○○支出款項
9, 178元，可否向被告公司請求給付？定有期限之委任關係經任
意終止後，受終止而受有損害之一方得否依民法第549 條第2項
規定請求任意終止之人負損害賠償責任？原告戊○○與被告公司
間之僱傭關係是否已終止？分述如下：
甲、關於原告丁○○之先位及備位請求：
  (一)原告丁○○任職於被告公司，雙方屬於何種法律關係？有無
    約定期間？
  (1)按勞動基準法所規定之勞動契約，係指當事人之一方，在從
    屬於他方之關係下，提供職業上之勞動力，而由他方給付報
    酬之契約；又民法第482 條所指之僱傭契約，謂當事人約定
    ，一方於一定或不定之期限內，為他方服勞務，他方給付報
    酬之契約。僱傭係以供給勞務本身為目的之契約，與承攬、
    委任等其他勞務契約之服勞務，僅為達成各該目的之一種手
    段而已，尚有不同，而與勞動契約相似，均以具有從屬性為
    其契約特質。所謂從屬性包括人格上的從屬性與經濟上的從
    屬性：人格從屬性係指勞工或受僱人對於自己工作時間不能
    自行支配，且對於雇主工作上之指揮監督有服從之義務，雇
    主並有懲戒、制裁勞工或受僱人之權利；經濟上從屬性指勞
    工或受僱人完全被納入雇主經濟組織與生產結構之內，亦即
    勞工或受僱人不是為自己之營業而勞動，而是從屬於雇主，
    為雇主之目的而勞動，有如機械，對於服勞務之方法毫無自
    由裁量之餘地。而所謂委任，係指委任人委託受任人處理事
    務之契約而言。委任之目的，在一定事務之處理。故受任人
    給付勞務，僅為手段，除當事人另有約定外，得在委任人所
    授權限範圍內，自行裁量決定處理一定事務之方法，以完成
    委任之目的。而所謂僱傭，則指受僱人為僱用人服勞務之契
    約而言。僱傭與委任關係，兩者之內容及當事人間之權利義
    務均不相同，無可兼而有之，合先敘明。
  (2)經查，原告丁○○主張與被告公司間有簽訂聘僱合約書，被
    告公司亦有就聘僱原告丁○○而向主管機關提出雇主聘僱外
    國人申請表等情，業據其提出聘僱合約書書影本1 紙為證，
    並有雇主聘僱外國人申請表影本1 紙附卷可參。雖被告公司
    否認雙方有上開文件所載聘僱期間之合意，並舉證人即當時
    處理上開文件之會計小姐（現已離職）庚○○證述：「‧‧
    期間是問過原告戊○○之後才打的，董事長並沒有批准該聘
    僱合約書，申請書之個人資料就交給原告戊○○填寫」之內
    容（見93年12月21日之言詞辯論筆錄第8 頁）為佐。然查，
    被告公司已自承早於91年10月中旬即收受經濟部回覆被告公
    司關於聘僱原告丁○○之公函（見94年3 月29日之言詞辯論
    筆錄第2 頁），依該公函上說明二已清楚載明「所請准予聘
    僱自即日起至93年10月5 日止‧‧」等語（見91年10月9 日
    經授審字第091031572 號函），自難諉為不知情。且證人庚○○係在得被告公司之指示下製作上開文件，焉有在辦理完
    畢後不隨即將辦理情形轉知被告公司之可能。被告公司於知
    悉後遲未為反對之意思表示，至少應堪認對於前開經濟部之
    公函內容有默示之同意。被告公司辯稱始於92年12月8 日才
    知悉聘僱合約書之內容，與常情不合，不足採信。再參酌聘
    僱合約書第1 項後段約定「‧‧本合約經由經濟部投資審議
    委員會核准聘僱後生效」等語及其上均蓋有被告公司之印文
    及原告丁○○之印文等情，足認雙方間已有約定原告丁○○
    任職於被告公司之期間係自91年10月5 日起至93年10月5 日
    止。
  (3)次查，被告公司負責人乙○○聘任原告丁○○擔任經理及期
    間之決定權限，係本於被告公司91年7 月6 日股東會議之授
    權等情，業據被告公司提出該次股東議事錄影本一紙為證，
    依該議事錄載明：「討論案由：聘任丁○○為外銷業務部經
    理。決議：授權執行董事處理聘任時期及報酬（薪資）等相
    關事宜。」等語，雖原告主張該議事錄為被告公司臨訟製作
    ，惟該議事錄形式上既經全體5 名股東過半數之3 名股東出
    席作成決議，且原告丁○○確實由被告公司負責人乙○○聘
    任在被告公司工作，則未證明該議事錄實質上有何虛偽前，
    應堪信為真實。至於被告公司是否無法提出任免丁○○為經
    理人之登記資料，應與實體法律關係之成立無涉。而關於原
    告丁○○在被告公司之工作現況，依證人丙○○證述：「（
    原告丁○○）他是我們業務部的主管‧‧他的權限是跟客戶
    談，至於最後之決定權還在乙○○」等語（見93年11月18日
    之言詞辯論筆錄第5 頁）以及證人庚○○證稱：「（原告丁○○）不需要打卡，請假只要打電話進來即可‧‧請假亦不
    用扣薪，出差部分比一般員工高，不需要實報實銷」（見93
    年12月21日之言詞辯論筆錄第9-10頁）等情，可見原告丁○○對於自己工作時間可以自行支配，並非如勞工或受僱人之
    勞動，完全從屬於雇主，其對於服勞務之方法可自由裁量，
    縱使在業務之處理，或有接受被告公司負責人乙○○指示之
    情事，惟其就處理之權限仍有自行裁量之空間，與勞動契約
    之受僱人，係純提供勞務，有如機械，對於服勞務之方法毫
    無自由裁量餘地之情形，並不相同。從而，原告丁○○與被
    告公司間，應僅係經理人之委任關係，約定期間係自91年10
    月5 日起至93年10月5 日止，非屬勞基法所規範之僱傭關係
    ，故無勞基法之適用。因此，原告丁○○先位之訴主張兩造
    間為僱傭關係而依勞動基準法第16條、第17條之規定，請求
    被告公司給付預告期間工資及資遣費共166,666 元及遲延利
    息，於法無據。
  (二)原告丁○○與被告公司間之委任關係是否已終止？如何終止
    ？何時終止？
    按公司法第29條第1 項第2 款固規定「經理人之委任、解任
    及報酬，於有限公司須由全體股東過半數之同意」。惟民法
    549 條第1 項規定：「當事人之任何一方，得隨時終止委任
    契約。」是為委任契約當事人之任意終止權。此終止權之行
    使，不論有償委任抑無償委任；定有期限之委任抑未定期限
    之委任；事務之處理已否告一段落，尤不須具備任何理由，
    均得為之（鄭玉波著，民法債編各論下冊，第448 頁，81年
    10月15版）。又終止契約，應向他方當事人以意思表示為之
    ，民法第263 條準用258 條第1 項定有明文。終止權之性質
    ，係屬形成權一種，而形成權係賦予一方當事人得依其單方
    之意思表示，使法律關係之效力得以消滅，因此終止契約之
    意思表示，不須得他造之同意，即得單方終止契約。對話人
    為意思表示者，其意思表示，以相對人了解時，發生效力，
    民法第94條亦有明文規定。經查，本件被告公司既於91年7
    月6 日股東會議中，經全體5 名股東過半數之3 名股東出席
    作成決議，授權執行董事即被告公司之負責人乙○○處理關
    於原告丁○○之聘任等相關事宜，則乙○○於92年11月17日
    對於原告丁○○表示：「‧‧丁○○堅持即時決定，被告公
    司則認現在職務已難以勝任，無法續約任用」等語（見被告
    93年3 月18日具狀之答辯狀第5 頁），其表示無法續約任用
    之意，即在對於原告丁○○表示被告公司不再接受原告丁○○在被告公司工作，自應屬行使前開民法第549 條第1 項之
    任意終止權，亦無違背公司法第29條第1 項第2 款之規定。
    因此兩造間之委任關係業於92年11月17日生終止委任關係之
    效力。至於被告另辯以原告丁○○之離職，並非基於被告公
    司之開除，係在乙○○表示欲調整丁○○職務時，其便自行
    離開了云云，因與被告公司前開答辯狀所載明確文義不同，
    此辯解自難採信。從而，原告丁○○之第一備位聲明請求係
    基於主張兩造間委任關係尚未終止，而依民法第226 條第1
    項債務不履行之規定，請求自92年11月17日起至94年10月5
    日之委任報酬1,840,000 元之損害賠償及遲延利息，亦無理
    由。
  (三)原告支出款項9,178 元部分，被告公司得否拒絕給付？
    按受任人因處理委任事務，支出之必要費用，委任人應償還
    之，並付自支出時起之利息。民法第546 條第1 項定有明文
    。查被告公司對於原告丁○○於92年11月14日晚間與被告公
    司之外國客戶見面有支出款項9,178 元（繕食費用8,32 8元
    、計程車資850 元）等情並不爭執，僅辯以原告丁○○本應
    於當日上午接待該外國客戶，卻怠忽職守，更未主動告知被
    告公司該外國客戶下榻的飯店，經被告公司自行查詢後已派
    員前往接待，原告丁○○於當日晚間再請該外國客戶支出之
    款項，自不能再向被告公司請求云云。關於原告丁○○在被
    告公司主要是負責與客戶談（接待客戶），且對於自己工作
    時間可以自行支配，原告在前開處理之授權範圍，得自行裁
    量處理之方法，並非機械式地服勞務等情，已如前述，且被
    告公司亦不爭執原告丁○○已於92年11月14日上午告知被告
    公司之外國客戶無法和其見面等情，因此原告丁○○基於業
    務執行方法之裁量，另與該外國客戶改約定晚上見面，並因
    此支出招待該外國客戶之款項，尚屬必要費用，並不因被告
    公司於當日上午已自行派員接待該外國客戶而有所支出費用
    無關，蓋原告丁○○於當時並未受任何被告公司主管告知原
    告丁○○不需要去接待該客戶。因此原告丁○○先位聲明依
    民法第546 條第1 項之規定，請求被告公司給付與外國客戶
    見面所支出之款項9,178 元及91年11月15日（支出時為92年
    11 月14 日，惟原告丁○○係請求自翌日即91年11月15日）
    起之利息，應有理由。
  (四)原告丁○○與被告公司間定期之委任關係於尚未期滿前既經
    被告公司終止，原告丁○○得否依民法第549 條第2 項規定
    請求損害賠償金額197,333元？
  (1)按當事人之一方，於不利於他方之時期終止契約者，應負損
    害賠償責任。但因非可歸責於該當事人之事由，致不得不終
    止契約者，不在此限。民法第549 條第2 項定有明文。查本
    件原告丁○○與被告公司間之委任關係乃定有期限，約定原
    告丁○○任職期間係自91年10月5 日起至93年10月5 日止。
    則被告公司於原告丁○○任職期限未滿前之92年11月17日終
    止該定有期限之委任關係，應堪認屬前條第2 項所謂「於不
    利於他方之時期終止契約」。雖被告公司辯稱丁○○不能勝
    任工作且有怠忽職務之情事，又不配合通知客戶關於原告戊○○離職及交代接手對象之事宜，以及原告丁○○藉詞拖延
    撰擬企劃書或開發案云云。然已為原告丁○○所否認，關於
    92年11月14日招待外國客戶並非怠忽職務，詳如前述，且被
    告公司亦未提出原告丁○○之工作項目有包括「寄發電子郵
    件及撰擬企劃書或開發案」等情，自難據此認定原告丁○○
    確有不能勝任工作或有怠忽職務之情形，亦即被告公司所提
    之現存證據，不能證明對於原告丁○○終止該定期委任契約
    有何不得不終止之事實。因此，被告公司自應賠償在不利於
    原告丁○○之時期終止契約之損害賠償。
  (2)次按「給付無確定期限者，債務人於債權人得請求給付時，
    經其催告而未為給付，自受催告時起，負遲延責任。其經債
    權人起訴而送達訴狀，或依督促程序送達支付命令，或為其
    他相類之行為者，與催告有同一之效力」、「遲延之債務，
    以支付金錢為標的者，債權人得請求依法定利率計算之遲延
    利息」、「應付利息之債務，其利率未經約定，亦無法律可
    據者，週年利率為百分之5 」，民法第第229 條第2 項、第
    233 條第1 項前段、第203 條定有明文。從而，原告丁○○
    第二備位聲明依民法第549 條第2 項之規定請求被告公司給
    付自92年11月17日遭終止委任契約之日起至93年2 月1 日轉
    任職新工作之日止之無法領得原有薪資之損害賠償197,333
    元及自訴狀（即民事聲明暨準備書(三)狀）繕本送達被告之翌
    日即93年7 月13日（依被告提出民事答辯理由續狀上具狀日
    之翌日）起至清償日止，按年息百分之5 計算利息之範圍內
    ，為有理由，應予准許，原告逾此之請求為無理由，應予駁
    回。
乙、關於原告戊○○之先備位請求：
  (一)原告戊○○與被告公司間之僱傭關係是否已終止？如何終止
    ？何時終止？
  (1)按原告戊○○與被告公司均不爭執兩造間為僱傭關係，應適
    用勞基法之規定。惟按勞基法第一條固揭明該法係明定勞動
    條件之最低標準，然所謂勞動條件在不同法律層次中均有其
    存在，在民法債編僱傭一節之意義，乃指僱傭契約當事人對
    勞務給付與報酬之約定。在勞基法施行後，該法未規定者，
    仍適用其他法律之規定，因此，有關勞基法未規定者，仍應
    適用民法債編僱傭一節之規定，推而言之，有關勞工終止未
    定期限勞動契約（僱傭契約）之依據，除勞基法第14條所列
    舉之事項外，勞工亦得依民法第488 條第2 項之規定，隨時
    終止僱傭契約，合先敘明。
  (2)查本件兩造均不爭執雙方之僱傭契約並未約定期限，則勞工
    即原告戊○○自得依民法第488 條第2 項規定，不須附理由
    隨時終止僱傭契約。至於該條終止之方式，並無特別規定，
    解釋上亦以意思表示之生效為準。次查，原告戊○○係自行
    表示離職之事實，業經證人丙○○證述：「（問）戊○○在
    公司沒有做的情形、原因你是否親身聽聞？（答）我知道是
    在11月12日，我有聽到戊○○有跟別人講電話，我聽到的內
    容是他有表示說他跟泰瑞都不做了，事後當天我有接到乙○○先生打電話進來說戊○○說他跟泰瑞都不做了，叫我問丁○○的意見，是否要跟戊○○走，當天我問丁○○，但丁○○表示說他沒有要跟戊○○走，他要等乙○○回來。」等語
    甚明（見93年11月18日之言詞辯論筆錄第4 頁），再參酌證
    人己○○亦證稱：「（問）戊○○離職的情形為何？（答）
    我知道當天很亂，因為早上為了位置的事情有一點紛爭，後
    來董事長打電話回來，當時董事長說等他回來再解決，但戊○○掛了董事長的電話，之後戊○○中午就走了，當時我並
    沒有聽到戊○○講電話的內容。」等語（見93年12月21日之
    言詞辯論筆錄第5 頁），以及原告戊○○自承於92年11月12
    日後就未進入被告公司上班等情，本院認原告戊○○既然向
    被告公司負責人乙○○以電話方式表示不作了，並隨即離開
    被告公司後不再上班，原告戊○○既未舉證證明前開電話中
    乙○○有先表示將原告戊○○解僱之情形，則依證人之前開
    證述及現存證據，僅能認定係原告戊○○於92年11月12日自
    請離職。因此，原告戊○○先位之訴主張兩造間為僱傭關係
    ，是遭被告公司非法解僱，而依勞基法第16條、第17條規定
    請求預告期間工資及資遣費90,000元，即無理由。
  (二)本件原告戊○○既不爭執兩造間為僱傭關係，已如前述，則
    原告戊○○之第一備位聲明及第二備位聲明，仍基於委任關
    係存在或已經終止之法律關係，請求被告公司給付自92年1
    1 月12日起至93年3 月24日任職新工作之日止，未領薪水之
    損害198,000元，即不可採。
五、綜上所述，原告丁○○先位聲明依民法第546 條第1 項之規
    定，請求被告公司給付與外國客戶見面已支出之款項9,178
    元及91年11月15日起，按年息百分之5 之利息，以及原告丁○○第二備位聲明依民法第549 條第2 項之規定請求被告公
    司給自92年11月17日終止委任契約之日起至93年2 月1 日原
    告丁○○轉任新職之日止之損害賠償金額197,333 元及自93
    年7 月13日起至清償日止，按年息百分之5 計算利息之範圍
    內，均有理由，應予准許。原告2 人逾此之請求為無理由，
    均應予駁回。
六、通常程序所命給付之金額未逾500,000 元之判決，法院應依
    職權宣告假執行，民事訴訟法第389 條第1 項第5 款定有明
    文，依上開規定，本件原告丁○○勝訴部分，本院自應依職
    權宣告假執行。又被告公司陳明願供擔保，請准宣告免為假
    執行，爰宣告被告公司提供主文第5 項所定之擔保金額後得
    免為假執行。因本件原告丁○○勝訴部分本應依職權宣告假
    執行，故原告丁○○雖陳明願供擔保聲請假執行，即核無必
    要再命供擔保始得假執行，至於原告其餘敗訴部分所為假執
    行之聲請，因該部分訴之駁回而失所依據，自不應准許，併
    予駁回之。
七、本件為判決基礎之事證已臻明確，兩造其餘主張及陳述，核
    與本件之論斷結果無影響，自無庸逐一審酌論述，附此敘明
    。
八、據上論結，原告之訴為一部有理由、一部無理由，依民事訴
    訟法第79條、第389 條第1 項第5 款、第392 條第2 項，判
    決如主文。
中　　華　　民　　國　　94　　年　　4 　　月　　14　　日
                  民事第二庭  法  官  林政佑
以上正本證明與原本無異。
如對本判決上訴須於判決送達後20日內向本院提出上訴狀。
中　　華　　民　　國　　94　　年　　4 　　月　　19　  日
                              書記官  楊錫芬
